---
title: "Base R lesson 1-2"
author: "Elena U"
format: html
editor: visual
---

## Установка R и RStudio и начало работы

-   [Скачать](https://cran.r-project.org/bin/windows/base/) свежую версию R с официального сайта (CRAN);

-   [Скачать](https://posit.co/download/rstudio-desktop/#download) IDE RStudio (это не обязательно, но очень рекомендуется);

-   Больше рекомендаций и решений возможных проблем при установке можно почитать [здесь](https://ubogoeva.github.io/how_to_install_R.html);

-   Advanced: [настройка](https://telegra.ph/R-how-to-organize-work-08-08) проектов и лайфхаки при работе в RStudio.

## R как калькулятор

```{r}
40 + 2 # сложение
```

```{r}
20 - 2 # вычитание
```

```{r}
42 * 2 # умножение
```

```{r}
42 / 2 # деление
```

```{r}
2 ^ 4 # возведение в степень
```

Функции для арифметических операторов: `log()`, `sqrt()`

```{r}
sqrt(16) # квадратный корень, от слова square root

log(2) # по какому основанию логарифм?

log(exp(1)) # по умолчанию натуральный логарифм, то есть основание `e`
```

Можно задать основание логарифма. Как это сделать, можно узнать, вызвав справку по функции\
`?log`.

```{r}
#| eval: false
?log
```

```{r}
log(8, 2) # логарифм от числа 8 по основанию 2
log2(8) # тоже логарифм от 8 по основанию 2
# есть также отдельная функция для десятичного логарифма
log10(1000)

```

## Переменные

Поскольку R является императивным языком программирования, то переменные и оператор присваивания занимают центральную роль. В качестве оператора присваивания используется `<-` Можно набрать, используя комбинацию клавиш `Alt -` (альт минус) или `Option -` на Mac.

Попробуем создать переменные.

```{r}
a <- 1
b <- 'Hello World'
```

Что это значит с точки зрения компьютера (памяти)?

## Векторы

Почти все в R является вектором, даже числа являются векторами длины 1.

Важная черта векторов - одинаковый тип данных в нем -\> проще проиллюстрировать на примерах
